【裁判字號】    90,易,1765
【裁判日期】    900828
【裁判案由】    竊盜
【裁判全文】
臺灣板橋地方法院刑事判決                          九十年度易字第一七六五號
    公  訴  人  臺灣板橋地方法院檢察署檢察官
    被      告  戊○○
右列被告因竊盜案件，經檢察官提起公訴 (八十九年度偵字第一六一四０號），本院
判決如左：
    主  文
戊○○無罪。
    理  由
一、公訴意旨略以：被告徐景峰前於民國八十五年六月二十四日，因違反麻醉藥品管
    理條例案，經法院判處有期徒刑三月確定，於八十五年七月九日執行完畢，不知
    悔改，復與己○○（另由檢察官併案審理）二人共同基於為自己不法所有之犯意
    聯絡，於民國八十九年八月十五日，侵入乙○○位於台北縣新莊市○○○街三十
    一號四樓住處，竊取乙○○身分證、駕照、行照、郵局提款卡各一枚、行動電話
    （型號為NOKIA6150型、3210型、5130型及MOTOROLA V2188型）共四支及現金新
    台幣（下同）八千二百元，得手後，朋分花用，嗣於八十九年八月二十六日，經
    警循線查獲徐景峰及己○○，並起出乙○○所有上開MOTOROLA行動電話一支，因
    認被告戊○○涉有刑法第三百二十條第一項之竊盜罪嫌。
二、本件公訴人認被告戊○○涉有竊盜罪嫌，無非以被害人乙○○及甲○○於警訊指
    述及其等贓物領據、同案被告己○○否認出借、被告戊○○於法務部調查局測謊
    鑑定認定有說謊等為據。訊之被告戊○○堅決否認有竊盜犯行，辯稱：系爭行動
    電話係朋友己○○借給伊使用，非伊竊盜的，伊以嬸嬸的通訊晶片插入該行動電
    話內供己使用，己○○曾為此行動電話而與伊爭吵，彼此的共同朋友全志明及丁○○均曾在場見聞知悉等語。
三、經查，證人丙○○於本院調查時證稱：系爭行動電話是己○○交給被告使用，因
    為伊與己○○是朋友關係，彼此常聯絡關於做竊盜的事，伊於去年六月底因腿受
    傷而住在新泰醫院，己○○來看伊時，己○○有提到這件事，他承認行動電話是
    他借給被告，但他認為既然在被告那裡出事，就應該由被告自己負責，被告不應
    再將責任推給他，伊同時係己○○與被告的朋友，所以就勸他們自己處理，後來
    伊至新莊公園路的丁○○上班倉庫，又看到被告與己○○為系爭行動電話爭吵，
    伊與丁○○當場立即把他們二人勸開，伊作證上述情形均屬實在，因為伊目前因
    連續竊盜一百多件案子而由本院另位法官審理中，被告於該案件亦向警方供出伊
    涉案，被告配合警方打電話給伊，佯向伊借車，伊開車去借給被告，當場遭警方
    逮捕，被告知悉伊與己○○均常在做竊盜案等語（見本院九十年七月二十四日筆
    錄）。復參以被告戊○○僅為警查獲持有贓物MOTOROLA行動電話一支，至於乙○○所失竊之其餘贓物身分證、駕照、行照、郵局提款卡各一枚、行動電話三支（
    型號為NOKIA6150型、3210型、5130型）及現金新台幣（下同）八千二百元，均
    未尋得，因此尚難以此贓物MOTOROLA行動電話一支即推論被告係以竊盜方式取得
    。況證人丙○○既已具結證明系爭行動電話係己○○交付被告，則被告僅有收受
    贓物之犯行，尚不得遽論有竊盜犯行。又被害人乙○○、甲○○亦不能指訴其等
    遭竊之嫌犯為何人。雖被告之辯詞經調查局測謊鑑定認為有說謊，惟所謂測謊鑑
    定係以測謊器紀錄受測者在回答問題之生理狀態，諸如血壓、脈搏、呼吸等狀況
    ，以判斷受測者是否呈突發之情緒波動，以為認定受測者是否說謊之依據，然測
    謊鑑定可能因受測者當時心神狀況、現場環境及外在氣氛等諸多因素之影響，致
    使受測者當時無法排除各該影響因素單純作答，致發生情緒波動，影響測謊之正
    確性，故現各國對測謊之正確性尚有存疑，洵難依測謊之結果即為被告不利之認
    定。
三、按犯罪事實應依證據認定之，無證據不得推定其犯罪事實，刑事訴訟法第一百五
    十四條定有明文。綜上調查，本件不得僅以被告持有贓物之一行動電話即遽論以
    被告有竊盜犯行。此外，復查無其他證據足資證明被告有何竊盜犯行，本件核屬
    不能證明被告犯罪，應諭知被告無罪之判決。至於被告所涉贓物犯行，應由檢察
    官另行偵查起訴，附此敘明。
據上論斷，應依刑事訴訟法第三百零一條前段，判決如主文。
本案經檢察官張云綺到庭執行職務。
中      華      民      國    九十      年      八      月    二十八    日
                                      臺灣板橋地方法院刑事第二庭
                                          法  官  黃  惠  瑛
右正本證明與原本無異。
如不服本判決，應於判決送達後十日內，向本院提出上訴狀。
                                          書記官  陳  旻  源
中      華      民      國    九十      年      九      月        三    日


司法院資訊處製作；財團法人民間司法改革基金會備份。
